臺灣板橋地方法院民事判決　　　　　　　100年度訴字第753號
原　　　告　當代City社區管理委員會
法定代理人　羅明貴
訴訟代理人　鍾欣惠律師
　　　　　　粘舜權律師
複　代理人　王美齡
被　　　告　陳梅亭
　　　　　　何怡弼
　　　　　　蔡佩珊
　　　　　　黃學台
　　　　　　鍾潮維
　　　　　　蘇品溱原名蘇貞霜.
　　　　　　洪梅芳
　　　　　　羅文榮
　　　　　　林子傑
　　　　　　林東良
上列當事人間給付管理費事件，經於中華民國100 年6 月2 日言
詞辯論終結，本院判決如下：
    主  文
一、被告陳梅亭應給付原告新臺幣壹萬壹仟陸佰玖拾元，及自民
    國一百年二月十五日起至清償日止，按年息百分之十計算之
    利息。
二、被告何怡弼應給付原告新臺幣參萬貳仟玖佰元，及自民國一
    百年二月十六日起至清償日止，按年息百分之十計算之利息
    。
三、被告蔡佩珊應給付原告新臺幣參萬肆仟伍佰陸拾元，及自民
    國一百年二月二十七日起至清償日止，按年息百分之十計算
    之利息。
四、被告黃學台應給付原告新臺幣陸萬貳仟貳佰伍拾柒元，及自
    民國一百年四月一日起至清償日止，按年息百分之十計算之
    利息。
五、被告鍾潮維應給付原告新臺幣壹萬玖仟捌佰肆拾元，及自民
    國一百年三月一日起至清償日止，按年息百分之十計算之利
    息。
六、被告蘇品溱應給付原告新臺幣貳萬伍仟零捌拾元，及自民國
    一百年四月一日起至清償日止，按年息百分之十計算之利息
    。
七、被告洪梅芳應給付原告新臺幣肆萬肆仟陸佰貳拾元，及自民
    國一百年二月十七日起至清償日止，按年息百分之十計算之
    利息。
八、被告羅文榮應給付原告新臺幣參萬壹仟玖佰玖拾柒元，及自
    民國一百年四月十七日起至清償日止，按年息百分之十計算
    之利息。
九、被告林子傑應給付原告新臺幣玖萬壹仟陸佰元，及自民國九
    十九年十月八日起至清償日止，按年息百分之十計算之利息
    。
十、被告林東良應給付原告新臺幣參萬捌仟捌佰柒拾參元，及自
    民國九十九年十一月一日起至清償日止，按年息百分之十計
    算之利息。
十一、訴訟費用由被告依附表所示比例負擔。
十二、本判決第一項至第十項得假執行。
    事實及理由
壹、程序方面：
一、本件被告等經合法通知，均未於言詞辯論期日到場，核無民
    事訴訟法第386 條所列各款情形，爰依原告之聲請，由其一
    造辯論而為判決。
二、按訴狀送達後，原告不得將原訴變更或追加他訴。但有請求
    之基礎事實同一、擴張或減縮應受判決事項之聲明者，不在
    此限。民事訴訟法第255 條第1 項第2 款、第3 款定有明文
    。查原告原起訴聲明：(一)被告陳梅亭應給付原告新臺幣（下
    同）1 萬1690元，及自起訴狀送達翌日起至清償日止，按年
    息百分之十計算之利息。(二)被告何怡弼應給付原告2 萬3280
    元，及自起訴狀送達翌日起至清償日止，按年息百分之十計
    算之利息。(三)被告蔡佩珊應給付原告3 萬2640元，及自起訴
    狀送達翌日起至清償日止，按年息百分之十計算之利息。(四)
    被告黃學台應給付原告6 萬2257元，及自起訴狀送達翌日起
    至清償日止，按年息百分之十計算之利息。(五)被告鍾潮維應
    給付原告1 萬9840元，及自起訴狀送達翌日起至清償日止，
    按年息百分之十計算之利息。(六)被告蘇品溱應給付原告2 萬
    5080元，及自起訴狀送達翌日起至清償日止，按年息百分之
    十計算之利息。(七)被告洪梅芳應給付原告3 萬2980元，及自
    起訴狀送達翌日起至清償日止，按年息百分之十計算之利息
    。(八)被告羅文榮應給付原告3 萬1997元，及自起訴狀送達翌
    日起至清償日止，按年息百分之十計算之利息。(九)被告林子
    傑應給付原告7 萬7860元，及自起訴狀送達翌日起至清償日
    止，按年息百分之十計算之利息。(十)被告林東良應給付原告
    3 萬8873元，及自起訴狀送達翌日起至清償日止，按年息百
    分之十計算之利息等語。本件民事起訴狀送達被告後，嗣於
    民國100 年3 月25日原告提出民事準備狀（見本院卷一第17
    4 頁以下），表示變更聲明為(一)被告陳梅亭應給付原告1 萬
    1690元，及自起訴狀送達翌日起至清償日止，按年息百分之
    十計算之利息。(二)被告何怡弼應給付原告3 萬2900元，及自
    起訴狀送達翌日起至清償日止，按年息百分之十計算之利息
    。(三)被告蔡佩珊應給付原告3 萬4560元，及自起訴狀送達翌
    日起至清償日止，按年息百分之十計算之利息。(四)被告黃學
    台應給付原告6 萬2257元，及自起訴狀送達翌日起至清償日
    止，按年息百分之十計算之利息。(五)被告鍾潮維應給付原告
    1 萬9840元，及自起訴狀送達翌日起至清償日止，按年息百
    分之十計算之利息。(六)被告蘇品溱應給付原告2 萬5080元，
    及自起訴狀送達翌日起至清償日止，按年息百分之十計算之
    利息。(七)被告洪梅芳應給付原告4 萬4620元，及自起訴狀送
    達翌日起至清償日止，按年息百分之十計算之利息。(八)被告
    羅文榮應給付原告3 萬1997元，及自起訴狀送達翌日起至清
    償日止，按年息百分之十計算之利息。(九)被告林子傑應給付
    原告9 萬1600元，及自起訴狀送達翌日起至清償日止，按年
    息百分之十計算之利息。(十)被告林東良應給付原告3 萬8873
    元，及自起訴狀送達翌日起至清償日止，按年息百分之十計
    算之利息等語。本件原告所為訴之變更，核其請求之基礎事
    實同一，且屬擴張應受判決事項之聲明者，與上開規定尚無
    不合，應予准許。
貳、實體方面：
一、原告起訴主張：
（一）緣被告等均為當代City社區之住戶，依住戶規約第十一條
      第一款之規定：「為充裕共用部分在管理上必要之經費，
      區分所有權人應遵照區分所有權人會議決議之規定向管理
      委員會繳交下列款項。(一)公共基金。」，同條第五款規定
      ：「區分所有權人若在規定之日期前未繳納應繳金額時，
      管理委員會得訴請法院命其給付應繳之金額及收取遲延利
      息，以未繳金額之年息10% 計算。」原告管理委員會於95
      年7 月23日開會決議管理費之收費方式，依據會議內容第
      一點所載「管理費是以一坪收新台幣40元整」，被告等既
      均係該社區之區分所有權人，自應依上開規定按月繳交管
      理費，詎被告卻無故不按時繳納管理費，原告雖曾多次向
      被告為管理費欠費催討之通知與公告，並委由律師寄發催
      告依規約繳費之通知函，被告等仍置之不理，迄今猶未繳
      納管理費並已累計如附表二（見本院卷一第177 頁）所示
      之金額。
（二）為此，依據兩造住戶規約規定，聲明：(一)被告陳梅亭應給
      付原告1 萬1690元，及自起訴狀送達翌日起至清償日止，
      按年息百分之十計算之利息。(二)被告何怡弼應給付原告3
      萬2980元，及自起訴狀送達翌日起至清償日止，按年息百
      分之十計算之利息。(三)被告蔡佩珊應給付原告3 萬4560元
      ，及自起訴狀送達翌日起至清償日止，按年息百分之十計
      算之利息。(四)被告黃學台應給付原告5220元，及自起訴狀
      送達翌日起至清償日止，按年息百分之十計算之利息。(五)
      被告鍾潮維應給付原告1 萬9840元，及自起訴狀送達翌日
      起至清償日止，按年息百分之十計算之利息。(六)被告蘇品
      溱應給付原告2 萬5080元，及自起訴狀送達翌日起至清償
      日止，按年息百分之十計算之利息。(七)被告洪梅芳應給付
      原告4 萬2680元，及自起訴狀送達翌日起至清償日止，按
      年息百分之十計算之利息。(八)被告羅文榮應給付原告5640
      元，及自起訴狀送達翌日起至清償日止，按年息百分之十
      計算之利息。(九)被告林子傑應給付原告9 萬1600元，及自
      起訴狀送達翌日起至清償日止，按年息百分之十計算之利
      息。(十)被告林東良應給付原告3 萬8873元，及自起訴狀送
      達翌日起至清償日止，按年息百分之十計算之利息等語。
二、被告等經合法通知，均未於言詞辯論期日到場，亦未提出任
    何書狀為聲明或陳述。
三、按區分所有權人或住戶積欠應繳納之公共基金或應分擔或其
    他應負擔之費用已逾二期或達相當金額，經定相當期間催告
    仍不給付者，管理負責人或管理委員會得訴請法院命其給付
    應繳之金額及遲延利息，公寓大廈管理條例第21條定有明文
    。次按當代City社區住戶規約第11條第1 項約定：「為充裕
    共用部分在管理上必要之經費，區分所有權人應遵照區分所
    有權人會議決議之規定向管理委員會繳交下列款項。（一）
    公共基金」有住戶規約在卷可稽，則原告管理委員會依前開
    規定，向大樓社區區分所有權人請求給付管理費等公用基金
    ，自屬有據。
四、經查：
（一）被告陳梅亭自95年4 月4 日至99年4 月26日止，為坐落新
      北市○○區○○段二小段220 建號建物之所有權人，有新
      北市板橋地政事務所異動索引可證（見本院卷一第178 至
      179 頁），被告於上開期間內為當代City社區大樓之區分
      所有權人，依住戶規約即負有繳交管理費之義務，原告據
      住戶規約、會議記錄、大舜律師事務所催告函等（見本院
      補字卷第9 至31頁）為證，提起本訴主張被告仍然積欠1
      萬1690元管理費，被告經合法通知，未於言詞辯論期日到
      場，亦未提出任何書狀以為抗辯或陳述，堪信原告之主張
      為真正。從而，原告請求被告陳梅亭給付管理費1 萬1690
      元及如主文所示之利息，為有理由。
（二）被告何怡弼為坐落新北市○○區○○段二小段197 建號建
      物之所有權人，有建物登記第二類謄本（見板簡卷第87至
      88頁）在卷可稽，其為當代City社區大樓之區分所有權人
      ，依住戶規約即負有繳交管理費之義務，原告據住戶規約
      、會議記錄、大舜律師事務所催告函等為證，提起本件訴
      訟主張被告仍然積欠3 萬2900元管理費，被告何怡弼經合
      法通知，未於言詞辯論期日到場，亦未提出任何書狀以為
      抗辯或陳述，堪信原告之主張為真正。從而，原告請求被
      告何怡弼給付管理費3 萬2900元及如主文所示之利息，為
      有理由。
（三）被告蔡佩珊自95年1 月19日至99年10月7 日止，為坐落新
      北市○○區○○段二小段340 建號建物之所有權人，有新
      北市板橋地政事務所異動索引可證（見本院卷一第180 至
      181 頁），被告於上開期間內為當代City社區大樓之區分
      所有權人，依住戶規約即負有繳交管理費之義務，原告據
      住戶規約、會議記錄、大舜律師事務所催告函等為證，提
      起本件訴訟主張被告仍然積欠3 萬4560元之管理費，被告
      經合法通知，未於言詞辯論期日到場，亦未提出任何書狀
      以為抗辯或陳述，堪信原告之主張為真正。從而，原告請
      求被告蔡佩珊給付管理費3 萬4560元及如主文所示之利息
      ，為有理由。
（四）被告黃學台自94年12月29日至98年12月29日止，為坐落新
      北市樹林區○○○○段341 建號之所有權人，有新北市板
      橋地政事務所異動索引（見本院卷一第115 至117 頁）在
      卷可證，是被告於上開期間內為當代City社區大樓之區分
      所有權人，依住戶規約即負有繳交管理費之義務，原告據
      住戶規約、會議記錄、大舜律師事務所催告函等為證，提
      起本件訴訟主張被告仍然積欠6 萬2257元之管理費，惟被
      告經合法通知，未於言詞辯論期日到場，亦未提出任何書
      狀以為抗辯或陳述，堪信原告之主張為真正。從而，原告
      請求被告黃學台給付管理費6 萬2257元及如主文所示之利
      息，為有理由。
（五）被告鍾潮維自95年2 月21日至99年2 月4 日止，為坐落新
      北市○○區○○段二小段337 建號建物之所有權人，有新
      北市板橋地政事務所異動索引可證（見本院卷一第182 至
      184 頁），是被告於上開期間內為當代City社區大樓之區
      分所有權人，依住戶規約即負有繳交管理費之義務，原告
      據住戶規約、會議記錄、大舜律師事務所催告函等為證提
      起本件訴訟，主張被告仍然積欠1 萬9840元管理費，惟被
      告經合法通知，未於言詞辯論期日到場，亦未提出任何書
      狀以為抗辯或陳述，堪信原告之主張為真正。從而，原告
      請求被告鍾潮維給付管理費1 萬9840元及如主文所示之利
      息，為有理由。
（六）被告蘇品溱自95年1 月5 日至99年5 月10日止，為坐落新
      北市○○區○○段二小段322 建號建物之所有權人，有新
      北市板橋地政事務所異動索引（見本院卷一第120 至122
      頁）在卷可稽，是被告於上開期間內為當代City社區大樓
      之區分所有權人，依住戶規約即負有繳交管理費之義務，
      原告據住戶規約、會議記錄、大舜律師事務所催告函等為
      證提起本件訴訟，主張被告仍然積欠2 萬5080元管理費，
      惟被告經合法通知，未於言詞辯論期日到場，亦未提出任
      何書狀以為抗辯或陳述，堪信原告之主張為真正。從而，
      原告請求被告蘇品溱給付管理費2 萬5080元及如主文所示
      之利息，為有理由。
（七）被告洪梅芳為坐落新北市○○區○○段二小段306 建號建
      物之所有權人，有建物登記第二類謄本（見板簡卷第111
      至112 頁）在卷可稽，被告為當代City社區大樓之區分所
      有權人，依住戶規約即負有繳交管理費之義務，原告據住
      戶規約、會議記錄、大舜律師事務所催告函等為證提起本
      件訴訟，主張被告仍然積欠4 萬4620元之管理費，惟被告
      經合法通知，未於言詞辯論期日到場，亦未提出任何書狀
      以為抗辯或陳述，堪信原告之主張為真正。從而，原告請
      求被告洪梅芳給付管理費4 萬4620元及如主文所示之利息
      ，為有理由。
（八）被告羅文榮自94年12月29日至99年1 月28日止，為坐落新
      北市○○區○○段二小段73建號建物之所有權人，有新北
      市板橋地政事務所異動索引（見本院卷一第124 至125 頁
      ）在卷可稽，是被告於上開期間內為當代City社區大樓之
      區分所有權人，依住戶規約即負有繳交管理費之義務，原
      告據住戶規約、會議記錄、大舜律師事務所催告函等為證
      提起本件訴訟，主張被告仍然積欠3 萬1997元之管理費，
      被告經合法通知，未於言詞辯論期日到場，亦未提出任何
      書狀以為抗辯或陳述，堪信原告之主張為真正。從而，原
      告請求被告羅文榮給付管理費3 萬1997元及如主文所示之
      利息，為有理由。
（九）被告林子傑為坐落新北市○○區○○段二小段315 建號建
      物之所有權人，有建物登記第二類謄本（見板簡卷第115
      至116 頁）在卷可稽，是被告為當代City社區大樓之區分
      所有權人，依住戶規約即負有繳交管理費之義務，原告據
      住戶規約、會議記錄、大舜律師事務所催告函等為證提起
      本件訴訟，主張被告仍然積欠9 萬1600元管理費，惟被告
      經合法通知，未於言詞辯論期日到場，亦未提出任何書狀
      以為抗辯或陳述，堪信原告之主張為真正。從而，原告請
      求被告林子傑給付管理費9 萬1600元及如主文所示之利息
      ，為有理由。
（十）被告林東良自95年4 月4 日至99年2 月8 日止，為坐落新
      北市○○區○○段二小段102 建號建物之所有權人，有新
      北市板橋地政事務所異動索引（見本院卷一第185 至187
      頁）在卷可稽，是被告於上開期間內為當代City社區大樓
      之區分所有權人，依住戶規約即負有繳交管理費之義務，
      原告據住戶規約、會議記錄、大舜律師事務所催告函等為
      證提起本件訴訟，主張被告仍然積欠3 萬8873元管理費，
      惟被告經合法通知，未於言詞辯論期日到場，亦未提出任
      何書狀以為抗辯或陳述，堪信原告之主張為真正。從而，
      原告請求被告林東良給付管理費3 萬8873元及如主文所示
      之利息，為有理由。
五、綜上所述，原告依據公寓大廈管理條例、住戶規約、律師催
    告信函等為證，請求判決被告等人給付如主文所示之管理費
    金額及利息，為有理由，應予准許。
六、本件所命被告等給付之金額均未逾50萬元，依民事訴訟法第
    389 條第1 項第5 款之規定依職權宣告假執行。
七、結論：本件原告之訴為有理由，依民事訴訟法第385 條第1
    項前段、第78條、第85條第1 項但書、第389 條第1 項第5
    款，判決如主文。
中    華    民    國   100    年    6     月    23    日
                  民事第三庭  法  官  林錫凱
以上正本係照原本作成
如對本判決上訴，須於判決送達後20日內向本院提出上訴狀。如
委任律師提起上訴者，應一併繳納上訴審裁判費。
中    華    民    國   100    年    6     月    23    日
                              書記官  羅麗娟